最高法院刑事判決　　　　　　一○○年度台上字第一七八七號
上　訴　人　黑○○
　　　　　　戴○○
上列上訴人等因妨害性自主等罪案件，不服台灣高等法院中華民
國一○○年一月三十一日第二審判決（九十八年度上訴字第三二
六七號，起訴案號：台灣板橋地方法院檢察署九十六年度偵字第
一五二○八號、第二二二六二號），提起上訴，本院判決如下：
    主  文
上訴駁回。
    理  由
一、強制性交罪、剝奪他人行動自由罪部分：
按刑事訴訟法第三百七十七條規定，上訴於第三審法院，非以判
決違背法令為理由，不得為之。是提起第三審上訴，應以原判決
違背法令為理由，係屬法定要件。如果上訴理由書狀並未依據卷
內訴訟資料，具體指摘原判決不適用何種法則或如何適用不當，
或所指摘原判決違法情事，顯與法律規定得為第三審上訴理由之
違法情形，不相適合時，均應認其上訴為違背法律上之程式，予
以駁回。本件原判決撤銷第一審關於上訴人黑○○、戴○○共同
強制性交罪、共同強制罪、結夥強盜罪部分不當之判決，改判分
別論處上訴人等犯共同強制性交，共同犯剝奪他人行動自由罪刑
（黑瑀安為累犯），已詳敘認定犯罪事實所憑之證據及認定之理
由，並對上訴人等否認犯罪辯詞，如何不足採信，依據卷內資料
予以指駁及說明。從形式上觀察，原判決並無任何違背法令之處
。查證據之取捨及事實之認定，為事實審法院之職權，倘其採證
認事並不違背證據法則，即不得任意指為違法。原判決依憑證人
即告訴人Ａ女（姓名詳卷）、吳○○、侯○○分別於警詢及偵查
、第一審，鍾○○在偵查，胡○○於第一審，林○○於警詢時之
證詞，與卷附新泰綜合醫院診斷證明書、本票影本、陳○○書立
之切結書影本等證據資料，參酌卷內其他證據調查之結果，綜合
判斷，以證人蕭宏傑於原審所述與Ａ女性交時，無其他人在場等
情，顯屬迴護上訴人等之詞，係不可採，認上訴人等確有犯共同
強制性交及共同犯剝奪他人行動自由之犯行，且應分論併罰，已
詳敘其取捨證據及認定事實之心證理由，所為論斷與經驗法則及
論理法則俱無違背，且並非僅憑Ａ女之指訴認定上訴人等之犯行
，亦無所指判決理由不備或矛盾、應於審判期日調查之證據未予
調查或適用法則不當之違法情形存在。而刑事訴訟法第三百七十
九條第十款所謂應於審判期日調查之證據，必須該證據確與待證
事實有重要關係，就其案情委有調查之必要者而言。本件事證已
臻明確，且Ａ女於第一審已經具結詰問，原審未再傳喚Ａ女與共
同被告陳○○為無益之調查，自不得指為調查未盡。至於蕭○○
於偵查時所稱性交影片係陳○○所偷拍云云，並非上訴人等之有
利證據，原判決未與論述，並不違法。上訴意旨對於原判決究竟
如何違背法令，並未依據卷內資料為具體之指摘，徒執陳詞，對
於原判決已詳為論斷及說明之事項，再為事實之爭辯，並對原審
採證認事之職權行使，任意指摘，難謂已符合首揭法定上訴要件
。彼等此部分上訴違背法律上之程式，應予駁回。
二、強制罪、傷害罪、恐嚇危害安全罪部分：
按刑事訴訟法第三百七十六條所列各罪之案件，經第二審判決者
，不得上訴於第三審法院，法有明文。原判決關於上訴人黑瑀安
、戴萬國所犯強制罪、傷害罪，及戴萬國另犯恐嚇危害安全罪部
分，分別係依刑法第三百零四條第一項、第二百七十七條第一項
、第三百零五條論處罪刑，核均屬刑事訴訟法第三百七十六條第
一款之案件，既經第二審判決，自不得上訴於第三審法院，上訴
人等猶對此部分提起上訴，顯為法所不許，應予駁回。
據上論結，應依刑事訴訟法第三百九十五條前段，判決如主文。
中    華    民    國  一○○  年    四    月   十四   日
                      最高法院刑事第十二庭
                          審判長法官  陳  世  淙  
                                法官  陳  東  誥  
                                法官  何  菁  莪  
                                法官  許  錦  印  
                                法官  施  俊  堯  
本件正本證明與原本無異
                                      書  記  官  
中    華    民    國  一○○  年    四    月   十八   日
                                                      Q